Inventaris van het archief van de familie Fock, (1828) 1852-1993 (2001)
Nationaal Archief, Den Haag
- Achivalia van mr Cornelis Fock (1828-1910), A.
  - Memoires over de jaren 1828-1901, met bijlagen., 1876-1901; 1-10; 10 omslagen
    - Pagina's 841-909 (1880-1882), Ett 447-487., 8
      464. "Mr C. van Vollenhoven bedankt in 1884 en werd opgevolgd door Mr C.J. graaf van Bylandt".
      465. "College van Ged. Staten in 1900".
      466. "Oordeel over Blussé" (uitvoerige beschouwingen van Fock over het lid der Ged. St. Mr P.L.F. Blussé).
      467. "Oordeel over Goekoop" (beschouwingen van Fock over het lid der Ged. St. Mr G.J. Goekoop).
      468. Afschriften van brieven dd 3, 5 en 26 Febr. 1878 van Goekoop aan Fock "overvloeiende van dankbaarheid".
      469. Beschouwingen van Fock over "het jaagpad langs den Rijn van Bodegraven tot Woerden" (met bijbehorende stukken (afschriften)).
      470. "Goekoop als lid van G.S.".
      471. Afschrift van een brief dd 19 Oct. 1878 van v.d. Brandeler, Burgem. van Leiden, aan Fock over het onder 469 genoemde.
      472. "Jaagpad Woerden".
      473. Afschrift van een brief dd 18 Dec. 1897 van Mr Boer, Burgem. van Utrecht over het onder 469 genoemde.
      474. De Ged. Staten van Z.-Holland in de kwestie betr. "het onderhoud van een weg op Flakkee".
      475. Origineel schrijven van de leden van Ged. Staten (dd 12 Sept. 1882) aan Fock, waarin zij mededelen aan de Min. van Binnenl. Zaken te hebben bericht, dat zij onder het voorzitterschap van Fock "niet langer in het belang van (hun) gewest met vrucht" kunnen werken en dus verplicht zijn in "de aanstaande herfstvergadering aan de Staten (hun) ontslag aan te bieden".
      476. Beschouwingen van Fock over en naar aanleiding van het onder 475 genoemde (met bijbehorende stukken in afschrift).
      477. Copie van de brief van Ged. St. aan de Min. van Binnenl. Zkn.
      478. Originele brieven van C. van Vollenhoven (dd 13 Sept. 1882), C.W. Hubrecht (dd 13 Sept. 1882), G.J. Goekoop (dd 14 Sept. 1882) en P.L.F. Blussé (dd 17 Sept. 1882) aan Fock en afschriften van brieven dd 12 en 14 Sept. 1882 van Fock aan Van Vollenhoven over de onder 475 genoemde kwestie.
      479. Aantekeningen van Fock over familie-aangelegenheden.
      480. Beschouwingen van Fock over enige leden van Ged. St. in 1900 (Mr Dr van Weel (?), Mr C.J.E. graaf van Bylandt, Mr Crena de Iongh en P.C. Evers).
      481. "Circulaire van 1872 over de toepassing der armenwet".
      482. Beschouwingen van Fock over de samenwerking in Ged. St. sedert het gebeurde in 1882.
      483. "Commissie over de vervuiling der grachten" en beschouwingen van Fock over dit onderwerp.
      484. "Sluis Doenkade" (tot afscheiding van de boezems van Delfland en van Schieland).
      485. "Kwestie van Gorinchem over de uitwatering in de Schelluinsche Vliet".
      486. "Regeling der oude archieven".
      487. "Bezoek aan de Gemeenten".
    - Pagina's 910-1065 (1872-1886), "Kantteekeningen", Ett 488-553, 9
      488. Afschrift van een brief dd ... 1872 van wethouder Hemkes te Franekeradeel aan Fock "over de gelukkige werking van de gewijzigde armenwet".
      489. Afschrift van een brief dd 14 Dec. 1872 "waarbij hij zich verklaart tegen het opheffen der afzonderlijke dorpsadministratiën in Friesland en een circulaire zou wenschen tot wering der bedelarij en betere toepassing van de armenwet".
      490. "Aprilfeest te Brielle. 1-4-1872".
      491. Afschrift van een brief van Den Tex dd ... 1872 aan Fock "over de viering van het aanstaande Aprilfeest te Amsterdam".
      492. Afschrift van een brief van Joost van Vollenhoven dd ... April 1872 aan Fock "over den afloop der Aprilfeesten in Rotterdam".
      493. "Mr Heemskerk Bz. benoemd tot lid van den raad van State en Mr A. Jolles tot lid der 2e Kamer".
      494. Afschrift van een brief dd .. Mei 1872 van De Raadt uit Dordrecht aan Fock "over de minist. crisis in 1872".
      495. Afschrift van een brief dd 24 (?) April 1872 van Jolles aan Fock.
      496. Afschrift van een brief dd .. Mei 1872 van Röell, commissaris des Konings in N.-Holland" over de minister, crisis".
      497. Afschrift van een brief, dd .. Juni 1872.
      498. Afschrift van een brief dd 24 Juli 1872 van Laan, uit Amersfoort, aan Fock "over de Geldersche vallei".
      499. Afschrift van een brief dd 11 Juni 1872 van Pincoffs aan Fock over de ministeriële crisis.
      500. Afschrift van een briefje dd ... Sept. 1872 van J. van Vollenhoven "over Blankensteyn overleden als lid der Eerste Kamer en over zijn eventueele opvolger".
      501. Afschrift van aan Fock dd 15 Oct. 1872 "over Pincoffs benoeming tot lid 1e Kamer".
      502. Afschrift van een brief dd ... Oct. 1872 van de G.G. Loudon aan Fock over het commissariaat des Konings in Z.-Holland.
      503. "Feestviering te Dordrecht".
      504. Afschrift van een brief dd ... Nov. 1872 aan Fock van Jorissen over de algem. toestand in Nederland.
      505. Afschrift van een brief dd 9 Maart 1873 van Goudsmit aan Fock "informaties inhoudende omtrent van Limburg".
      506. Afschrift van een brief dd .. Juli 1873 van Pincoffs aan Fock "over een te benoemen rijksadvocaat".
      507. Afschrift van een brief dd .. Juni 1873 van Jorissen aan Fock "over het professoraat in Utrecht".
      508. Afschrift van een brief dd 21 Juli 1873 van Holtzman aan Fock "over zijne benoeming tot lid van de P.S., over raadsleden te A(msterdam) en over v.d. Toorn".
      509. Afschrift van een brief dd 13 Juni 1873 van Jorissen "over zijne niet benoeming tot hoogleeraar te Utrecht".
      510. Afschrift van een brief dd 30 Juli 1873 van Holtzman aan Fock o.a. over v.d. Toorn.
      511. Afschrift van een brief dd .. Febr. 1873 van Winkelman "over de opening van de haven te Vlissingen", gericht aan Fock.
      512. "Verkiezing leden 2e Kamer".
      513. "Haven-opening te Vlissingen".
      514. Afschrift van een brief dd .... 1873 van v.d. Griendt uit N.-Brabant aan Fock "over den burgemeester van Wouw".
      515. Afschrift van een brief dd 30 Augustus 1873 van Loudon aan Fock, o.a. over de generaal Van Swieten.
      516. Afschrift van een brief dd 9 Mei 1873 van de generaal Van Stirum, Minister van Oorlog, aan Fock "over de aanwijzing van een officier tot tijd. waarneming van de betrekking van mil. commissaris".
      517. Afschrift van een brief dd ... Aug. 1873 van Van Driel, Burgemeester van Puttershoek, aan Fock "mij verzoekende dat ik toch Commissaris zal blijven".
      518. Afschrift van een brief dd 3 Dec. 1873 van Mr Ph.H. Verbeek te Paramaribo aan Fock "over zijne sollicitatie om procureur-generaal te worden, welke een eigenaardig licht werpt over de handelingen van Sijpestein den Gouverneur".
      519. Afschriften van brieven dd 31 Dec. 1873 en 14 Febr. 1874 van Haentjes Dekker uit Oudewater aan Fock over verkiezingen.
      520. Afschrift van een brief dd 1 Maart 1874 van Mr Ph.H. Verbeek te Paramaribo aan Fock "over zijne sollicitatie om procureur-generaal te Paramaribo te worden".
      521. Afschrift van een brief dd ... Juni 1873 van Kruythoff aan Fock "over de herkiezing van Mirandolle in 1873".
      522. "Benoeming Commissie van rijksadviseurs voor de monumenten enz." (K.B. dd 24 Maart 1874). N.B. Fock werd voorzitter.
      523. Afschriften van brieven (1874) van verschillende personen aan Fock over de Prov. Waterstaat.
      524. Afschrift van een brief van Prof. Rijks aan Fock "over het nabij zijn van de val van het Ministerie", dd ..... 1874.
      525. Afschrift van een brief dd .... 1874 van Van Vollenhoven aan Fock over zijn benoeming als lid der Eerste Kamer.
      526. Afschriften van brieven (1874 en 1881) van Duymaer van Twist aan Fock, resp. over "zijn benoeming tot lid van de Eerste Kamer in 1874 en over zijn ontslagnemen in 1881".
      527. Afschrift van een brief dd 20 Juni 1874 van De Raadt uit Dordrecht aan Fock over het vallen van de censuswet.
      528. "Nieuw Ministerie" (27 Aug. 1874-2 Nov. 1877).
      529. Afschrift van een brief dd ..... van De Raadt aan Fock over enige leden van het nieuwe ministerie.
      530. "Weigering van Heemskerk, dat het standbeeld van Thorbecke op de plaats zou worden opgericht" (1872).
      531. Afschrift van een brief dd 30 Mei 1875 van A.C. Wertheim en van een brief dd 6 Juni 1875 van Den Tex aan Fock over de verkiezingen te Amsterdam voor de 2e Kamer.
      532. "Uitslag der verkiezingen te A(msterdam)".
      533. Afschriften van brieven (1875) van verschillende personen aan Fock over de verkiezingen in 1875.
      534. Afschrift van een brief dd ... Aug. 1876 van Pabst aan Fock over het concept Kieswet.
      535. Afschriften van brieven (1876) van Rahussen (Mr E.N.) aan Fock over de waterweg Amsterdam-Rotterdam.
      536. Afschrift van een briefje (1876) van Röell aan Fock over de oplossing der minist. crisis.
      537. Afschrift van een brief (1876) van Jorissen aan Fock "over het veldwinnen van het ultramontanisme".
      538. Afschrift van een brief (1877) van A. Roland Holst aan Fock over de toestand in Transvaal.
      539. Afschriften van brieven (1877) van verschillende personen aan Fock over de periodieke verkiezingen voor de 2e Kamer (in 1877).
      540. Afschrift van een brief dd ... 1877 over het wetsontwerp op het L.O. van Heemskerk (van Jorissen aan Fock).
      541. Afschriften van brieven aan en van Van Duyl, redacteur van het Hlbld, over het ontwerp L.O. (1877).
      542. Afschriften van brieven van diverse personen (1877) aan Fock over de onderwijswet.
      543. "Benoeming der professoren Amsterdamsche Universiteit" (1877).
      544. "Optreding van het Ministerie Kappeyne-Tak" (Nov. 1877).
      545. "Tak dient zijn kanalenwet in" (Maart 1878).
      546. Afschrift van een brief dd ... Juni 1879 van Geertsema aan Fock over "den politieken toestand in ons land, dien hij meent door mij te redden zou zijn".
      547. "Nieuw Ministerie" (Aug. 1879).
      548. Afschrift van een brief dd 27 Aug. 1881 van De Raadt aan Fock "over den politieken toestand van het land".
      549. Afschriften van brieven van verschillende personen aan Fock over het Ministerie (1881 en 1882).
      550. "Gleichman deed een poging een Ministerie te vormen en vroeg mij als Minister van Waterstaat te willen optreden, waarvoor ik bedankte" (1883 - na aftreden Ministerie Van Lynden).
      551. "Optreding van het Ministerie Heemskerk-du Tour" (April 1883).
      552. Afschrift van een brief dd 10 Oct. 1884 van Kruythoff aan Fock over de politieke toestand.
      553. Afschrift van een brief dd 10 Dec. 1885 van Jorissen aan Fock over de politieke toestand.
    - Pagina's 1066-1166 en ongenummerd (1886-1909), "Kant-teekeningen", Ett 554-573, 10
      554. Afschrift van een brief dd 20 Febr. 1886 van Jorissen aan Fock "over den politieken toestand en over den Franschen ambassadeur, die een boek over ons land schrijft".
      555. Afschrift van een brief dd 10 Maart 1886 van Jorissen aan Fock "over den Franschen gezant, over den kapitein De Bas en over den politieken toestand".
      556. Afschrift van een brief van Jorissen dd 9 Juli 1888 "over de voogdijwet en het bankoctrooi".
      557. Afschrift van een brief dd .... 1890 van P.N. Muller te Amsterdam aan Fock over de politieke toestand.
      558. "Dood van Z.M. Willem III".
      559. "Regentschap van Koningin Emma".
      560. "Mijn gevoelen omtrent het min zuivere begrip van den constitutioneelen regeeringsvorm".
      561. "Optreding Ministerie Tak" (1891).
      562. Afschrift van een brief dd 19 April 1894 van Goekoop aan Fock over de verkiezingen.
      563. Afschrift van het, aan de Min. van Binnenl. Zaken, door de Provinciale Vereniging van Burgemeesters en Secretarissen in Zuid-Holland, aangeboden rapport betr. "wenschelijk gebleken verbeteringen in de Gemeentewet, bij eene algemeene herziening dier wet" dd 6 Oct. 1894, met begeleidend schrijven aan Fock dd 13 Juli 1896.
      564. Afschrift van een brief dd 4 Febr. 1896 van Mackay aan Fock "over de kieswetdebatten (v. Houten)".
      565. "Inhuldiging van H.M. Koningin Wilhelmina". (1898).
      566. "Mededeeling van mijn verzoek om ontslag als Commissaris der Koningin" (1900).
      567. "Redenen tot het vragen van mijn ontslag".
      568. Beschouwingen over en citaten uit het artikel in De Standaard van 14 Febr. 1900, naar aanleiding van het ontslag van Fock als Commissaris der Koningin.
      569. Afschrift van een brief dd 17 Juni 1901 van Gleichman aan Fock over de verkiezingen.
      570. "Oordeel over de Clericale Partij".
      571. Afschrift van een brief dd 18 Juni 1901 van Mr D. van Weel aan Fock over de verkiezingen in 1901.
      572. Kanttekeningen op 1904, 1905 en verder t/m 1909 over verschillende onderwerpen.
      573. "Stukken betreffende het 25-jarig jubilé van zijne betrekking als Commissaris des Konings in Z. Holland" (1896).
  - Ingekomen brieven van zijn zuster Alida Johanna Portielje-Fock, zijn zwager David Abraham Portielje en zijn neef D.A. Portielje., 1851, 1855, 1858-1859, 1869, 1871, 1875-1876, 1881-1882 en z.j.; 39; 1 omslag
  - Ingekomen brieven van zijn vriend H. Fabius, arts., 1852-1886; 11; 1 omslag
  - Stukken betreffende zijn benoeming, ontslag en de vaststelling van zijn pensioen in diverse functies., 1853-1901; 40-41; 2 omslagen
    - Hoofdfuncties, 1853-1855, 1859-1860, 1862, 1865-1866, 1868, 1971, 1900, 40
    - Nevenfuncties, 1854-1855, 1867-1868, 1871-1873, 1875, 1878-1881, 1889-1891, 1897, 1901, 41
  - Vergunningen tot continuatie van zijn lidmaatschap, afgegeven door de Verenigde Doopsgezinde Gemeente te Amsterdam bij zijn vertrek uit die stad., 1854, 1870; 42; 2 stukken
  - Genealogische documentatie en eigen genealogische correspondentie., 1863-1907 en z.j. (18e en 19e eeuw); 62; 1 pak
  - Ingekomen brieven van dr Th.Th.H. Jorissen en diens vrouw W.B. Jorissen-Bok., 1864-1889; 12; 1 omslag
  - Installatieredes bij aanvaarding van het burgemeestersambt van Amsterdam, gedrukt., 1866; 63; 1 katern
  - Ingekomen telegrammen van het ministerie van Binnenlandse Zaken bij C. Fock, burgemeester van Amsterdam, naar aanleiding van militaire bijstand bij de onderdrukking van een oproer als gevolg van een kermisverbod aldaar., 1866; 13; 1 omslag
  - Ingekomen brieven van C.S. Adama van Scheltema, houdende aanbevelingen van zijn voorstellen tot bestrijding van pauperisme en drankmisbruik., 1866; 14; 3 stukken
  - Ingekomen brieven van jhr P.J.A.M. van der Does de Willebois., 1867-1877; 15; 1 omslag
  - Gedrukte stukken betreffende kiesverenigingen en verkiezingsaangelegenheden., 1868-1869; 16; 1 omslag
  - Stukken betreffende aan hem verleende ridderorden en een onderscheiding., 1868, 1892-1893, 1896; 43; 1 omslag
  - Stukken betreffende J.R. Thorbecke, 1847-1876; 17-18; 2 omslagen
    - Briefwisseling met J.R. Thorbecke. 1869-1872, 17
    - Verzamelde gedrukte stukken. 1847-1876, 18
      Niet raadpleegbaar
  - Ingekomen gelukwens bij de geboorte van C. Fock., 1871; 64; 1 stuk
  - Brieven van een ongeïdentificeerde persoon op het ministerie van Buitenlandse Zaken., 1872; 65; 1 omslag
  - Ingekomen manuscript betreffende de begrafenis van LouisAdolphe Thiers, oud-president van Frankrijk, met documentatie., 1877-1878; 19; 1 omslag
  - Stukken betreffende de viering van zijn vijfentwintigjarig ambtsjubileum als Commissaris des Konings/ der Koningin in Zuid-Holland, met memoranda van zijn hand., 1896; 20; 1 omslag
  - Krantenartikelen naar aanleiding van zijn 25-jarig jubileum als Commissaris van de Koningin in Zuid-Holland en zijn 70e en 80e verjaardag., 1896, 1898, 1910; 44; 5 stukken
  - Tekeningen van het wapen van de familie Fock met heraldische beschrijving., Z.d. (19e eeuw); 45; 2 stukken
  - Portretfoto en groepsfoto's van hem met leden van zijn gezin, met foto's van het exterieur van zijn woonhuis, Van Lennepweg 12 te 's-Gravenhage, en van de boulevard en de pier te Scheveningen., Z.d. (ca. 1900); 46; 14 stukken
  - Ingekomen gelukwensen ter gelegenheid van zijn 50-jarig doktorsjubileum in de rechtsgeleerdheid., 1902; 47; 1 omslag
  - Ingekomen brieven van prof.dr. H.A. Lorentz, met bijlagen., 1903-1904, 1906, 1908-1909; 48; 1 omslag
  - Menu van het diner ter gelegenheid van zijn gouden bruiloft met Marie Anne Uyttenhooven, gedrukt, in tweevoud., 1904; 49; 2 stukken
  - Felicitatiecorrespondentie en souvenirs bij het 50-jarig huwelijk., 1904; 66
  - Brieven van M.A. Fock geb. Uyttenhooven aan haar dochter A.J.J. Tellegen geb. Fock., 1907; 67; 1 omslag
    Vermoedelijk aan de nabestaanden van de afzendster geretourneerd.
  - Stukken betreffende het overlijden van de echtelieden., 1909-1910; 68; 1 omslag
- Archivalia van Marie Anne Fock-Uyttenhooven (1830-1909), B.
  Echtgenote van mr Cornelis Fock (1828-1910)
  - Album amicorum, met bijgevoegde visitekaartjes van haar., 1846-1848 en z.d.; 50; 1 doosje
  - Ingekomen brief van haar aanstaande schoonouders Abraham Fock en Alida Johanna Fock-van Heekeren., 1854; 51; 1 stuk
  - Dagboeken door haar bijgehouden tijdens reizen door Belgie, Frankrijk, Italie, Zwitserland en Duitsland., 1854, 1875-1876, 1878, 1880, 1882, 1888-1889, 1891, 1897-1898; 52; 3 deeltjes
    Gedeeltelijk in het Frans.
  - "Motto-Album", notitieboekje voor verjaardagen, met een inleidend gedicht door E. Laurillard en een inliggend gedicht op haar echtgenoot als burgemeester van Amsterdam., Z.d. (ca. 1865-1901); 53; 1 deeltje
  - Levensschets van Adriaan Uyttenhooven (1759-1839) door H.M.C. van Oosterzee, gedrukt., Z.d. (19e eeuw); 54; 1 deeltje
  - Portretfoto's van haar, met foto's van het exterieur van de Villa Nova, van kasteel de Hemelsche Berg en van een onbekend huis te Oosterbeek en van hun omgeving., 1904 en z.d. (19e eeuw); 55; 15 stukken
  - Kennisgeving van haar overlijden, met rouwadvertentie, gedrukt., 1909; 56; 2 stukken
- Archivalia van mr dr Dirk Fock (1858-1941), C.
  - Persoonlijk, C.1
    - Acte van huwelijksvoorwaarden en uittreksel uit het huwelijksregister van Den Haag., 1881; 71; 2 stukken
    - Portretfoto's van hem, met foto's van hem in Egypte, van hem met zijn broer Cornelis en zijn zuster Johanna, een knipsel over zijn zoon, de dirigent Dirk Fock, en een menu van het diner ter gelegenheid van zijn 80e verjaardag., 1881, 1938 en z.d. (19e en 20e eeuw); 57; 11 stukken
    - Foto van een niet-geïdentificeerde vrouw., z.j. [c. 1880]; 82; 1 stuk
    - Stukken betreffende benoeming, beëdiging, installatie, bezoldiging en/of ontslag uit verschillende functies., 1905-1926; 72-75; 4 omslagen
      - Minister van Koloniën, 1905, 72
      - Gouverneur van Suriname, 1908, 73
      - Gouverneur-Generaal van Nederlands-Indië, 1920-1926, 74
      - Lid van de commissie ingesteld door de minister van Binnenlandse zaken `om te dienen van raad en voorlichting nopens de wijze, waarop zal zijn te voorzien in de behoefte aan middelbaar (voorbereidend hooger) onderwijs in Nederlandsch-Indië', 1915, 75
    - Menukaart van het zilveren huwelijksdiner., 1906; 76; 1 stuk
    - `De nederlandsche koloniale politiek van den jongsten tijd', rede van D. Fock op de jaarvergadering van het Koloniaal Museum te Haarlem, gedrukt., 1908; 77; 1 katern
    - Tekst van de redevoering uitgesproken door jhr.mr. H.A. van Karnebeek ter gelegenheid van zijn 70e verjaardag, met exemplaar van "De Fockbode" uitgegeven door de Liberale Staatspartij De Vrijheidsbond houdende felicitaties van zijn politieke vrienden., 1928; 59; 2 stukken
    - Tekst van de orde van dienst van de inzegening van zijn huwelijk met Alida Françoise Johanna Diemont te Buitenzorg (Nederlands-Indië), gedrukt, in tweevoud, met toegangsbewijs., 1926; 60; 3 stukken
    - Brief van de regent van Gianjar ten geleide bij een geschenk; vertaling met knipwerk-banderol., 1924; 78; 1 omslag
    - Programma van de herdenking van 350 jaar Unie van Utrecht., 1929; 79; 1 stuk
    - Brief van H.Th. Schaepman te Monster inzake de genealogie-Fock, 1936; 80; 1 stuk
    - Gelukwens van het Leids Universiteitsbestuur bij de zestigste verjaardag van zijn doctoraat., 1940; 81; 1 stuk
    - Manuscript, getiteld "De levensherinneringen van mr dr Dirk Fock, 1851-1941", getypt afschrift., 1965; 21; 1 deel
      Een duplicaat bevindt zich in het archief van de Volkspartij voor Vrijheid en Democratie.
    - Concepten van levensherinneringen., Z.d.; 22; 1 omslag
  - Openbaar leven, C.2
    - Minister van Koloniën (1905-1908), C.2.1
      - Ingekomen brieven van ir J. de Booij, mr C.Th. van Deventer, S.M.H. van Gijn, N.D. Kemink, A. Knottenbelt, H.H.van Kol, mr M.S. Koster, prof. mr J. de Louter, mr C.B. Nederburgh, M.T. Onnen, mr N.G. Pierson, W. Rooseboom, mr C.O. Segers en L.W.J.K. Thomson., 1905-1908 en z.d.; 23; 1 omslag
      - Ingekomen brieven van J.B. van Heutsz, gouverneur-generaal van Nederlandsch-Indië, met enkele concepten van antwoord-brieven., 1905-1908; 24; 1 omslag
        Incompleet. Zie voor de minuten van de ontbrekende brieven het archief van J.B. van Heutsz, inventarisnummer 2.
      - Ingekomen brieven van A.W.F. Idenburg, gouverneur van Suriname, met twee concepten van antwoordbrieven., 1905-1908; 25; 1 omslag
      - Ingekomen brieven van jhr J.O. de Jong van Beek en Donk, gouverneur van Curaçao., 1906-1908; 26; 1 omslag
      - Stukken betreffende personele en organisatorische aangelegenheden op het ministerie en de behandeling van verschillende zaken aldaar., 1906-1907; 27; 1 omslag
    - Gouverneur van Suriname (1908-1911), C.2.2
      - Ingekomen brieven van A.W.F. Idenburg, minister van Koloniën, met enkele concepten van antwoordbrieven, alsmede een ingekomen brief van B.R.F. van Vlijmen, lid van de Tweede Kamer., 1908-1909 en z.d.; 28; 1 omslag
      - Brief aan de direkteur van de Koloniale Spoorwegen te Paramaribo betreffende de eventuele staking van de aanleg van de Lawaspoorweg, concept., 1909; 29; 1 stuk
      - Groepsfoto van hem en een gezelschap op het bordes van het paleis van de Gouverneur van Suriname in Paramaribo, met foto's van de viering van de 100e geboortedag van de dichter J.P. Heije aldaar en van een Europees meisje in Surinaamse klederdracht., 1909 en z.d.; 58; 3 stukken
      - Nota's gewisseld met mr S.J. Visser, waarnemend procureur-generaal in Suriname, betreffende een geschil tussen de heren Römer Price, districtscommissaris in Boven Suriname en BovenPara, en Janssen, direkteur van de plantage Peperpot., 1911; 30; 4 stukken
      - Ingekomen brief van mr S.J. Visser houdende verontschuldigingen voor zijn onheus gedrag tegenover Fock als gevolg van het zich gepasseerd voelen bij de benoeming van de president van het gerechtshof te Paramaribo in 1911., 1913; 31; 1 stuk
    - Ambteloos (1912), C.2.3
      - Ingekomen brieven van A.W.F. Idenburg, gouverneur-generaal van Nederlandsch-Indië., 1912-1913; 32; 3 stukken
    - Gouverneur-generaal van Nederlandsch-Indië (1920-1926), C.2.4
      - Ingekomen brieven van S. de Graaff, minister van Koloniën, met één concept van een antwoordbrief., 1920-1924; 33; 1 pak
      - Ingekomen brieven van A.W.F. Idenburg, lid van de Eerste Kamer, en dr H. Kraemer, taalgeleerde te Djokjakarta., 1923; 34; 3 stukken
      - Tekst van een afscheidsgroet van de vrijmetselaar Johan van der Starr aan hem als gouverneur-generaal, gedrukt., Z.j. [1926]; 35; 1 stuk
- Archivalia van Cornelis Fock (1871-1959), D.
  - Genealogische correspondentie., 1931-1937; 69; 1 omslag
  - Menukaart van het gouden huwelijksdiner., 1952; 70; 1 stuk
- Archivalia van mr Cornelis Laurens Willem Fock (1905-1999), E.
  - Algemeen, E.1
    - Correspondentie, 1951-1992; 92-112; 21 omslagen
      - Assicurazioni Generali, Triëst, 1976, 92
      - Beugel, E.H. van der, Den Haag, 1965-1967, 93
      - Boerma, A.H., Rome, 1968, 94
      - Centraal Register van Particuliere Archieven, Den Haag, 1984, 95
      - Drees, W., Den Haag, 1958, 96
      - Generale Staf, Sectie Militaire Geschiedenis, Den Haag, 1992, 97
      - Janssens, J.W., Leiden, 1987, 98
      - Jong, L. de, Amsterdam, 1969, 99
      - Kan, J.M., Den Haag, 1967, 100